# 成本费用如何结算

提问人：jackie2000 时间：2022-09-14 09:48:13
陈版主，还得跟您请教：以下是上个帖子
陈版主，我司主要业务是从事资源回收，基本流程是从各地产业交易市场拍卖资产包，如废弃厂房等，通过拆除获取并出售废钢、不锈钢等。主要成本包括资产包价格和拆除费用，核算过程中，拆除费用较容易归集，资产包费用较大，通常在 1 亿以上，待资产包交付给我司后，在存货-原材料中归集，随着挖掘和拆除进行，逐渐转成本。目前的难点在于可拆除的量无法准确估计，只能由资产包购买时大致估计，成本结转时，无法确切的按照拆除量结转成本，想请教陈老师，成本确认上有何好的建议？
这是您上次的回复：
个人理解，这种情况可能类似于不良金融资产处置企业的业务模式。既然在购入资产包时有大致的估计，并以此为基础报价和接受成交价格，则理论上应根据以往经验，随着拆除的进行和所获得俄废钢材料的出售收入确认，合理估计剩余的废钢数量，作为结转成本的基础。如果确实因为某些特殊原因无法做出合理估计的，则建议基于谨慎原则，在确认废钢销售收入时结转等额的成本，成本全部结转完毕后继续取得的收入就不再有对应的成本；期末对于尚未结转成本的存货（原材料）金额根据以往经验，结合专家评估，谨慎估计其可收回金额，必要时及时计提存货减值准备。
我的新问题是：
陈版主，我们之前也是按照拆除数额占预估的数量的比例核算成本，但是运行一年后有些问题：合理估计剩余的可拆除数量太难了，已完成的两个项目都出现剩余较多成本未结转的情况，与谨慎性不符，所以结合您上次给的意见，我想能否以当期确认收入*固定比例结转资产包成本，这个比例可以根据已完成项目的资产包成本占收入的比例确认，这样就能前期成本多确认一点，后期成本全部结转完就不再有对应的成本，我认为更能体现谨慎性，且核算相对简单点，因为我公司未来计划要走资本市场，所以我们想初期核算要规范一点，请陈老师给予专业建议，多谢陈老师

回答人：chenyiwei
由于不同项目之间有较大差异，因此简单地根据已完成项目的资产包成本占收入的比例作为当前实施中项目的成本结转比例，似乎也不完全恰当。当然“根据已完成项目的资产包成本占收入的比例”可以作为当前项目成本结转比例的参考，条件是作为参照的已完成项目与当前实施中项目属于同类，具有可比性。
如果确实难以估计的，则建议在项目前期按已实现的收入结转等额成本，即前期零毛利；到成本全部回收后继续取得的收入就是纯利润，无对应成本（除了少量拆除作业等成本以外）。年末对尚未收回的资产包账面价值谨慎地进行减值测试。